高雄高等行政法院裁定
　　　　　　　　　　　　　　　　　　 96年度救字第00015號
聲　請　人　甲○○
上列聲請人因與雲林縣政府退休事件，聲請訴訟救助，本院裁定
如下：
    主  文
聲請駁回。
聲請訴訟費用由聲請人負擔。
　　理  由
一、按「當事人無資力支出訴訟費用者，行政法院應依聲請，以
    裁定准予訴訟救助。但顯無勝訴之望者，不在此限。」行政
    訴訟法第101條定有明文。
二、本件聲請人因退休事件，對於本院民國（下同）93年4月6日
    92年度訴字第1417號判決、最高行政法院94年9月15日94年
    度判字第1437號判決、本院95年3月31日94年度再字第36號
    判決及最高行政法院96年9月27日96年度裁字第2202號裁定
    ，聲請再審，並以聲請人因經濟困難而無力繳納裁判費用為
    由，聲請訴訟救助等語。經查，本件聲請人前因退休事件，
    提起課予義務訴訟，請求雲林縣政府應作成核准其自92年3
    月16日退休之行政處分，遞經本院92年度訴字第1417號判決
    及最高行政法院以94年度判字第1437號判決，略以：查聲請
    人雖曾於92年2月19日提出自願退休之申請，遭雲林縣政府
    以92年3月12日92府人給字第9200022 511號函否准其退休之
    申請；惟雲林縣政府於確知公務人員懲戒委員會（下稱公懲
    會）尚未受理聲請人之懲戒案後，即依銓敘部87台特三字第
    1483321號函意旨，就聲請人涉嫌貪污行為與法院歷次判決
    所認定之違法失職事實，以92年4月3日92府考字第92120015
    15號懲戒案件移送書陳報台灣省政府將聲請人移送懲戒，再
    另以92年4月15日92府人給字第920029474號函撤銷前揭92府
    人給字第9200022511號函，並否准聲請人自願退休之申請；
    加以聲請人因涉嫌貪污刑責，於87年間即繫屬司法爭訟中，
    並經台灣高等法院台南分院92年1月30日91年度重上更（五
    ）字第559號判決有期徒刑1年8月，褫奪公權2年，緩刑4年
    ，嗣經最高法院於92年4月17日，以92年度台上字第210號刑
    事判決確定在案。雲林縣政府所屬人事室乃以92年4月30日
    92人考字第9212001879號令將聲請人予以免職，聲請人亦於
    同年5月2日離職；至於移送懲戒案則經公懲會於92年5月23
    日以聲請人既因犯貪污罪經判刑確定，且受褫奪公權2年之
    宣告，依公務人員任用法第28條第1項第4款之規定，已不得
    任公務員，認無再為懲戒處分之必要，而為免議之議決；是
    聲請人於本院92年度訴字第1417號言詞辯論終結時，已非依
    公務人員任用法任用之現職人員，亦無法適用公務人員退休
    法第4條第1項規定，辦理退休，故雲林縣政府否准聲請人之
    請求退休，並無不合等語為由，判決駁回原告之訴及其上訴
    。嗣聲請人對上開裁判聲請再審，亦經本院94年度再字第36
    號判決及最高行政法院96年度裁字第2202號裁定予以駁回在
    案。茲聲請人於其再審經駁回後，再以其於92年2月19日向
    雲林縣政府申請自92年3月16日一次退休當時，聲請人既無
    因案在公懲會審議中，則雲林縣政府自應依規定為其辦理退
    休，殊無否准之餘地為由，就上開裁判再次聲請再審，經核
    其聲請再審所主張之原因事實並無不同，揆諸最高行政法院
    46年裁字第41號判例意旨，即顯無勝訴之望，依首揭規定，
    聲請人本件訴訟救助之聲請，核與行政訴訟法第101條規定
    之要件不合，其聲請自難准許。
三、依行政訴訟法第104條、民事訴訟法第95條、第78條，裁定
    如主文。
中　　華　　民　　國　　96　　年　  12　　月　 17  　 日
                  第二庭審判長法  官　 江幸垠
                              法  官　 許麗華
                              法  官　 簡慧娟
以上正本係照原本作成。
如不服本裁定，應於裁定送達後10日內以書狀敘明理由，經本院
向最高行政法院提出抗告（須按對造人數附具繕本）。
中　　華　　民　　國　　96　　年　  12　　月　 17  　 日
　　　　　　　　　　　　　　　書記官   楊曜嘉
